# 【求教陈版主：外币货币性项目披露问题】

提问人：山里斌 时间：2023-03-21 23:22:00
【紧急求助】请问陈版主，在披露外币货币性项目事项时是按照以下哪种方式披露比较合适？还是说这三种披露方式都不对，正确的披露方式是？还望陈版主不吝赐教，期待您的回复。十分感谢
前提前提：集团母公司A的记账本位币为人民币，全资境外子公司B的记账本位币为港币，全资境外子公司C的记账本位币为美元，期末货币性项目余额：
期末货币性项目余额币种人民币美元港币日元母公司A1234子公司B5678子公司C9101112第一第一种种披露方式：：除母除母公司公司 A 本位本位 币 以外的以外的 项 目披露目披露：
期末货币性项目余额币种人民币美元港币日元母公司A234子公司B678子公司C101112第二第二种种披露方式：：除母子公司本位 币 以外的其他 币 种种：
期末货币性项目余额币种人民币美元港币日元母公司A4子公司B8子公司C12第三第三种种披露方式：：各母子公司外 币项目目 汇总 披露披露：
期末货币性项目余额币种人民币美元港币日元母公司A234子公司B568子公司C91112

回答人：chenyiwei
理论上是第三种最合理，因为是从各组成部分的视角，分别反映了各自的外汇风险敞口。实务中第一种做法较多，但严格来说是不恰当的。